【裁判字號】    97,台抗,251
【裁判日期】    970417
【裁判案由】    第三人異議之訴等
【裁判全文】
最高法院民事裁定              九十七年度台抗字第二五一號
抗  告  人  甲 ○ ○
            乙    ○
            戊 ○ ○
            己○○○
            巳 ○ ○
            午 ○ ○
            丙 ○ ○
            丁 ○ ○
            庚 ○ ○
            辛 ○ ○
            癸 ○ ○
            寅    ○
            辰    ○
            未 ○ ○
            申 ○ ○
            壬 ○ ○
            子 ○ ○
            丑 ○ ○
            卯 ○ ○
共      同
代  理  人  陳 福 寧律師
上列抗告人因與坡心商業股份有限公司等間第三人異議之訴等事
件，對於中華民國九十七年二月十九日台灣高等法院裁定（九十
六年度抗字第一○七六號），提起抗告，本院裁定如下：
    主  文
抗告駁回。
抗告訴訟費用由抗告人負擔。
    理  由
按對於抗告法院所為抗告有無理由之裁定再為抗告，僅得以其適
用法規顯有錯誤為理由，並經原法院之許可者為限。前項許可，
以原裁定所涉及之法律見解具有原則上之重要性者為限，民事訴
訟法第四百八十六條第四項、第五項分別定有明文。又所謂適用
法規顯有錯誤，係指確定裁判違背法規或現存判例解釋者，或抗
告法院所為之裁定，就其取捨證據自行確定之事實，適用法規所
持法律上判斷顯有錯誤而言。至抗告法院認定事實錯誤，或就當
事人提出之事實或證據疏於調查或漏未斟酌，僅生調查證據是否
妥適或裁定不備理由之問題，均與適用法規顯有錯誤有間（本院
六十三年台上字第八八○號及七十一年台再字第二一○號判例參
照）。本件抗告人對於原法院所為抗告無理由之裁定再為抗告，
無非以：第一審法院及原法院之裁定，均以卷內所附買賣契約之
交易價格作為核定訴訟標的價額之依據。然稽之卷內所附買賣契
約之交易價格，係民國八十三年間，而非起訴時之交易價格，迄
本件起訴時，相隔十餘年，該買賣時之交易價格能否作為起訴時
之交易價格，實有疑問。其間買賣之交易價格，容或有變動，伊
請求鑑價，以求準確，法院自應依職權調查，並送請鑑定。原裁
定違背民事訴訟法第七十七條之一第二項之規定，適用法規顯有
錯誤云云，為其論據。原法院以抗告人所提再抗告理由，仍係就
前開相同之事實為爭執，並說明訴訟標的價額之核定，係法院得
依職權調查之事項，並不受抗告人所主張之訴訟標的價額之影響
，亦非必以鑑定價額為判斷標準。第一審法院斟酌卷內資料而依
職權認定，於法並無不合。況第一審法院僅係參考而非單純以八
十三年間之買賣契約交易價格作為核定訴訟標的價額之依據，並
認無再送請鑑定之必要，抗告人所指各情，均屬事實認定問題，
與適用法規顯有錯誤無涉，尤難謂所涉及之法律見解具有原則上
重要性之情事，因認其再抗告不應許可，以裁定予以駁回，經核
與法並無違誤。抗告論旨仍執陳詞指摘原裁定不當，聲明廢棄，
非有理由。
據上論結，本件抗告為無理由。依民事訴訟法第四百九十五條之
一第一項、第四百四十九條第一項、第九十五條、第七十八條，
裁定如主文。
中    華    民    國  九十七  年    四    月   十七   日
                      最高法院民事第五庭
                          審判長法官  劉  延  村
                                法官  許  澍  林
                                法官  黃  秀  得
                                法官  李  寶  堂
                                法官  童  有  德
      本件正本證明與原本無異
                                      書  記  官
中    華    民    國  九十七  年    五    月    二    日
                                                     m


司法院資訊處製作；財團法人民間司法改革基金會備份。
